【裁判字號】    97,裁,1450
【裁判日期】    970221
【裁判案由】    有關行政執行事務
【裁判全文】
最  高  行  政  法  院  裁  定
                                     97年度裁字第01450號
抗  告  人   甲○○
上列抗告人因與相對人法務部行政執行署桃園行政執行處間有關
行政執行事務事件，對於中華民國96年6月11日臺北高等行政法
院96年度簡字第206號裁定，提起抗告，本院裁定如下︰
    主  文
抗告駁回。
抗告訴訟費用由抗告人負擔。
    理  由
一、按對於適用簡易程序之裁判提起上訴或抗告，須經本院許可
    ，且該許可以訴訟事件所涉及之法律見解具有原則性者為限
    ，行政訴訟法第235條定有明文。
二、本件抗告人於原審提起行政訴訟，請求確認相對人對抗告人
    就相對人93年綜所稅執字第73375號執行事件之執行名義中
    有關行政救濟加計利息超出部分不存在，及回復執行前之原
    狀或賠償損害，經原審裁定駁回（原審於96年6月11日為駁
    回之裁定，又於同年月20日更正原駁回裁定之理由第2段及
    第3段之記載），乃對原裁定抗告。抗告意旨略謂：本件執
    行程序已終結，已不得聲明異議，惟原裁定卻將確認法律關
    係成立訴訟與撤銷訴訟混淆，顯有不當。另相對人逾執行名
    義範圍為執行，故抗告人有訴之利益，而合乎實體判決要件
    云云。
三、本院按：「義務人或利害關係人對執行命令、執行方法、應
    遵守之程序或其他侵害利益之情事，得於執行程序終結前，
    向執行機關聲明異議。」行政執行法第9條第1項定有明文。
    可知，行政執行之義務人或利害關係人對於行政執行之執行
    命令、執行方法或應遵守之程序有爭議或認有其他侵害利益
    情事，應於執行程序終結前，以向執行機關聲明異議之方式
    為救濟。經查，本件抗告人係因認相對人逾執行名義範圍為
    執行，而於原審依行政訴訟法第6條及第7條提起確認公法上
    法律關係不存在及財產給付之訴訟，則依上開所述，本件抗
    告人之爭議應屬行政執行法第9條第1項規範範圍，故抗告人
    應於行政執行程序終結前，循向執行機關聲明異議之方式為
    救濟。縱如抗告人主張，本件執行程序業已終結，亦屬債權
    人有否溢收情事，尚不生與執行機關即相對人間是否有債權
    不存在而應予確認之情，故抗告人自無提起本件確認訴訟之
    即受確認判決之法律上利益。另抗告人依據行政訴訟法第6
    條提起本件確認之訴部分既屬不合法，則其依同法第7條所
    併為之請求自亦不合法。而此均為基於上述法律規定之當然
    解釋，故本件並無所涉及之法律見解具有原則性情事，抗告
    人提起抗告，不合首揭規定，不應許可，其抗告難謂合法，
    應予駁回。
四、依行政訴訟法第104條、民事訴訟法第95條、第78條，裁定
    如主文。
中    華    民    國    97    年    2     月    21    日
                    最高行政法院第二庭
                        審判長法官  高  啟  燦
                              法官  王  德  麟
                              法官  黃  合  文
                              法官  廖  宏  明
                              法官  楊  惠  欽
以  上  正  本  證  明  與  原  本  無  異
中    華    民    國    97    年    2     月    21    日
                              書記官  張  雅  琴


司法院資訊處製作；財團法人民間司法改革基金會備份。
